# 七天通知存款的财务处理及现流列报

提问人：决战小审计 时间：2016-10-16 16:25:55
关于企业将多余资金转为七天通知存款，其利息收入应如何做账务处理？冲减财务费用？在现金流量表中该如何列示？求助陈版主

回答人：chenyiwei
可参考《瑞华研究 2010 ～ 2014 汇编》之“问题5-2-1 （可随时提前支取的期限在三个月以上的定期存款能否在现金流量表上作为现金及现金等价物）”、“问题5-2-3（关于定期存款能否作为现金以及在期末能否计提利息收入）”。

提问人：决战小审计 时间：2016-10-16 18:16:52
陈版主，是不是应该在经营活动中披露？对于期收取的利息放在现流主表的收到其他与经营活动有关的现金？

回答人：chenyiwei
如果定期存款不作为现金及现金等价物的，则还是作为投资活动较妥。

提问人：决战小审计 时间：2016-10-19 00:02:38
如果作为投资活动的话，支付投资和收到投资需要怎么列示？差额列示？如果不差额列示的话，七天一个周期，全年现金流量极大。
现金流放在投资活动中，那它相应产生的利息还是应该在投资收益核算比较好吧？在其他业务收入中核算的话，像是经营活动，就七天存款的特性，请陈版主在三张报表中的处理给予指点，看计学撮要是要放其他业务收入呢，现流再放投资活动会不会矛盾？

回答人：chenyiwei
现流表中作为投资活动，与利润表中作为其他业务收入不矛盾。现金流出和流入能否按净额列报的问题，请对照《企业会计准则第31 号——现金流量表》第五条。